臺灣高等法院臺中分院刑事判決　　　 94年度上訴字第625號
上　訴　人
即　被　告　戊○○
　　　　　　辛○○
　　　　　　　　　　五號
上　列二人
共　　　同
指定辯護人　本院公設辯護人丁○○
上　訴　人
即　被　告　己○○　男　28歲.
　　　　　　　　　　身分證統一.
　　　　　　　　　　住彰化縣大.
上　一　人
選任辯護人　徐湘生律師
上列上訴人等因強盜等案件，不服臺灣彰化地方法院93年度訴字
第1757號中華民國94年2月4日第一審判決（起訴案號：臺灣彰化
地方法院檢察署93年度偵字第8258、8761號），提起上訴，本院
判決如下：
    主  文
原判決關於戊○○所犯加重強盜罪及定應執行刑部分，及關於辛○○、己○○部分，均撤銷。
戊○○、辛○○、己○○共同意圖為自己不法之所有，結夥三人
以上攜帶兇器，以強暴至使不能抗拒，而取他人之物，戊○○、
辛○○均累犯，各處有期徒刑柒年捌月；己○○處有期徒刑柒年
貳月。扣案之玩具手槍壹枝（含彈匣壹個，槍枝管制編號：00
00000000號）及刀械壹把均沒收。
戊○○其他部分，上訴駁回。
戊○○前項上訴駁回部分，及第二項撤銷改判部分，應執行有期
徒刑捌年捌月，併科罰金新臺幣捌萬元，罰金如易服勞役，以新
臺幣玖佰元即銀元佰元折算壹日；扣案之可發射子彈具有殺傷
力之仿ＢＥＲＥＴＴＡ廠八四型半自動手槍製造之改造手槍壹枝
（含彈匣壹個，槍枝管制編號：0000000000號）、玩
具手槍壹枝（含彈匣壹個，槍枝管制編號：000000000
0號）及刀械壹把均沒收。
    事  實
一、戊○○曾於民國（下同）八十七年間，因非法施用毒品違反
    肅清煙毒條例案件，經臺灣彰化地方法院判處有期徒刑三年
    一月確定，另因非法施用化學合成麻醉藥品，經本院判處有
    期徒刑六月確定；戊○○所犯上開二罪被判處之有期徒刑，
    後經本院裁定其應執行刑為有期徒刑三年四月，並於八十七
    年九月二十二日入監執行，於八十九年十二月六日假釋出監
    並交付保護管束；惟戊○○在假釋期間，復於九十年間，因
    犯施用第一、二級毒品罪，經臺灣彰化地方法院分別判處有
    期徒刑七月、三月，並定其應執行刑為有期徒刑九月確定，
    上開假釋亦因而被撤銷，所餘殘刑有期徒刑一年一月又八日
    及上開執行刑有期徒刑九月經接續執行，已於九十三年四月
    三十日縮短刑期執行完畢。又辛○○除有非法施用化學合成
    麻醉藥品之犯罪紀錄（此部分不構成累犯）外，並於八十八
    年間，因犯竊盜罪，經本院判處有期徒刑一年確定，並於九
    十年五月十五日執行完畢。己○○亦曾於八十五年間，因非
    法施用化學合成麻醉藥品，經臺灣臺中地方法院判處有期徒
    刑三月確定（不構成累犯）。
二、惟戊○○不知警惕，明知可發射子彈具有殺傷力之槍枝為槍
    砲彈藥刀械管制條例所管制之物品，未經許可，不得無故持
    有或寄藏，竟仍於九十三年九月間某日，在彰化縣埤頭鄉○○村○○路七十六號之友人連國雄（已歿，由檢察官另行偵
    結）住處，接受連國雄之請託，由連國雄將其所有可發射子
    彈具殺傷力之仿ＢＥＲＥＴＴＡ廠八四型半自動手槍製造之
    玩具手槍換裝土造金屬槍管而成之改造手槍一枝（含彈匣一
    個，槍枝管制編號：0000000000號）交其保管、
    寄藏，此後戊○○即未經許可，將上開改造手槍一枝，藏放
    在彰化縣埤頭鄉○○村○○路○段二○九號（新中興鹿場）
    旁電線桿，嗣於九十三年十一月十七日十三時五分許，在上
    開藏放地點，為警查獲，並扣得前揭改造手槍一枝（含彈匣
    一個，槍枝管制編號：0000000000號）。
三、又有甲○○於九十三年十月十日十二時過後，到雲林縣麥寮
    鄉○○村○○路一四七號丙○○住處，當時戊○○亦有在場
    ，因而得知甲○○身上仍戴有金項鍊、勞力士牌手錶等財物
    。嗣戊○○要離去時，丙○○與戊○○共謀要共同強盜甲○○之上開財物，戊○○乃要丙○○（業經原審法院函送偵辦
    ）負責通報甲○○此後之動向，其後戊○○即駕車到彰化縣
    二林鎮○○路之「吉祥海釣場」找到辛○○，並告知上情。
    此後，辛○○及當時亦有在場之己○○即與戊○○、丙○○
    基於共同意圖為自己不法所有之犯意聯絡，欲共同強盜甲○○身上之財物朋分花用。嗣並由戊○○攜帶客觀上足以對人
    之生命、身體、安全構成威脅而具危險性之兇器刀械一把，
    及不具殺傷力仿ＧＬＯＣＫ廠一八Ｃ型半自動手槍外型製造
    之玩具手槍一枝（含彈匣一個，槍枝管制編號：00000
    00000號），並駕駛車牌號碼為○九二一─ＨＲ號之自
    用小客車，搭載辛○○、己○○，一起前往雲林縣麥寮鄉○○村○○路一四七號丙○○住處。途中，戊○○並於同日下
    午十三時二十分許，在電話中經由丙○○之告知，得知甲○○尚未離去。嗣戊○○、辛○○、己○○三人約於同日下午
    十三時三十分許到達丙○○上開住處後，見到甲○○仍在上
    開處所，其等即基於以傷害方法施加強暴，致使甲○○不能
    抗拒，再強取其身上財物之犯意聯絡，先由戊○○一手勒住
    甲○○脖子，另一手持上開玩具手槍以槍托敲擊甲○○頭部
    ，己○○則持前揭刀械一把敲擊甲○○肩、背部，致使甲○○受有左手腕橫向刮裂傷約六公分、左手臂瘀青、右肩胛處
    裂傷約一公分、上背正中裂傷約一．五公分等傷害，並因而
    不能抗拒，再由辛○○動手強取甲○○戴在脖子上之金項鍊
    一條及戴在手腕上之勞力士牌手錶一支，得手後，戊○○、
    辛○○、己○○旋駕車離開現場。其後，其等三人並駕車前
    往黃耀斌所經營之「金慶山銀樓」，由己○○、辛○○出面
    將所得之金項鍊一條出售予該銀樓，而取得七萬零五百元款
    項及一條小手鍊，己○○分得一萬四千元及該條小手鍊，其
    餘變賣款項則由戊○○、辛○○朋分花用（丙○○應分得部
    分，係由戊○○收取），另所得之勞士牌手錶一支則由辛○○於同年月十八日以十萬元典當予林建平所經營之「統一汽
    車借款公司」，辛○○除分予戊○○三萬元外，其餘款項則
    均留供自己花用。嗣因甲○○報警處理，經彰化縣警察局二
    林分局警員先於九十三年十月二十八日在彰化縣二林鎮○○
    路○段四一八號即黃耀斌所經營之「金慶山銀樓」查獲甲○○被強盜之上開金項鍊，經黃耀斌供證係由己○○、辛○○
    持來變賣，警方又於九十三年十月二十九日在彰化縣二林鎮
    ○○路○段二一三號即林建平所經營之「統一汽車借款公司
    」查獲甲○○被強盜之上開勞士牌手錶，經林建平供證係由
    辛○○持來典當，彰化縣警察局二林分局警員乃於九十三年
    十月二十九日下午四時十五分許，到彰化看守所訊問當時另
    因毒品案件被羈押之辛○○，經辛○○供述己○○亦有參與
    犯罪，警方乃於同日下午五時四十分許傳喚己○○到案，並
    另於九十三年十一月十七日上午七時十五分許，在彰化縣大
    村鄉擺塘村擺塘巷六之二號查獲戊○○，並查扣戊○○所有
    供上開犯罪使用之刀械一把，且於同日十一時許，由戊○○
    引導警員前往南投縣草屯鎮中原里中原高幹二十八號前（福
    德祠後面樹下），查扣戊○○所有供上開強盜犯罪使用之玩
    具手槍一枝（含彈匣一個，槍枝管制編號：0000000
    000號）。
四、案經彰化縣警察局二林分局報請臺灣彰化地方法院檢察署檢
    察官偵查起訴。
    理  由
一、本案上訴人即被告（以下均簡稱為被告）戊○○對其上開受
    託而寄藏連國雄所交付上開改造手槍之事實，已於警、偵訊
    中，及於原審法院及本院審理時均坦承不諱，且有上開已將
    「仿ＢＥＲＥＴＴＡ廠八四型半自動手槍製造之玩具手槍」
    換裝土造金屬槍管所改造而成，可發射適用子彈並具殺傷力
    之改造手槍一枝（含彈匣一個，槍枝管制編號：00000
    00000號）扣案可資佐證。而該扣案槍枝，經送請內政
    部警政署刑事警察局鑑驗結果，認為送鑑改造手槍一枝（含
    彈匣一個，槍枝管制編號：0000000000號），係
    由「仿ＢＥＲＥＴＡ廠八四型半自動手槍製造之玩具手槍」
    換裝土造金屬槍管所改造而成，機械性能良好，可擊發適用
    子彈，認具殺傷力，此情亦有內政部警政署刑事警察局九十
    三年十二月十五日刑鑑字第○九三○二三一二三九號槍彈鑑
    定書一件在卷可據，足徵被告戊○○此部分之自白與事實相
    符，堪以採信。被告戊○○此部分之犯行堪以認定。
二、又就本案被告三人上開強盜被害人甲○○之犯罪事實部分，
    本案被告三人於本院審理時，固然坦承：伊等有於前開時、
    地，由被告戊○○一手勒住被害人甲○○脖子，另一手持上
    開玩具手槍以槍托敲擊被害人甲○○頭部，另由被告己○○
    攜持扣案刀械一把敲擊被害人甲○○肩、背部，再由被告辛○○下手強取被害人甲○○戴在脖子上之金項鍊一條及戴在
    手腕上之勞力士牌手錶一支等事實；另外，本案被告戊○○
    、辛○○二人亦坦認：伊等此後有與被告己○○相偕駕車前
    往黃耀斌所經營之「金慶山銀樓」，由伊等二人出面將所得
    之金項鍊一條出售予該銀樓，而取得七萬零五百元款項及一
    條小手鍊，再由被告己○○分得一萬四千元及該條小手鍊，
    其餘變賣款項則由伊等二人朋分花用，另所得之勞士牌手錶
    一支則由被告辛○○於同年月十八日以十萬元典當予林建平
    所經營之「統一汽車借款公司」，被告辛○○除分予被告戊○○三萬元外，其餘款項均留供己花用等情。惟本案被告戊○○、己○○均矢口否認此部分有強盜之犯罪情事，被告戊○○辯稱：伊係因為甲○○與丙○○有財務糾紛，受丙○○
    之託，才前往處理，事先不知甲○○身上有何財物，嗣後係
    辛○○臨時起意取走甲○○之財物，伊等事先並未共謀強盜
    犯罪等語。被告己○○則辯稱：伊與戊○○、辛○○二人前
    往丙○○之上開住處之前，並不知被害人甲○○身上有何財
    物，前往上址之目的只是要教訓甲○○，並無強盜或搶奪甲○○身上財物之犯意聯絡，伊到現場之後，雖有手持扣案之
    刀械一把敲擊被害人甲○○之肩、背部，但未下手強取甲○○身上之財物，其後辛○○下手取走甲○○身上之金項鍊及
    勞士牌手錶，純係辛○○個人臨時起意，與伊無關，其後伊
    亦係因為曾將一條金項鍊交託戊○○保管但遭戊○○遺失，
    為資取償，才分取一萬四千元，伊之所為，應僅構成傷害罪
    等情。另外，本案被告辛○○原於本院準備程序否認犯罪，
    但於本院審理期日則已坦承強盜犯行，但仍辯稱：伊未毆打
    被害人甲○○，未犯傷害罪云云。然查：
（一）本案被害人甲○○已於原審法院以證人身分證稱：「（九
      十三年十月十日）中午十二點多去（丙○○住處）」、「
      （到達時），有丙○○，還有一個不知名的女生，還有戊○○，共有三人在場」、「他（指戊○○）曾經向我借金
      子去看，我去的時候，丙○○、戊○○、還有一個女生在
      聊天，之後戊○○出去，大約一點多時，我要走了，這時
      丙○○打電話給戊○○，她說『人還在這裡，還沒有回去
      』，打完電話七、八分鐘，戊○○人就到了」、「（手錶
      我帶在手上，應該都有看到，金項鍊我都是掛在脖子上，
      被搶的前一天，戊○○有向我借錶來看，知道我的錶是鑽
      錶」等語（見原審卷二第五至九頁）。經本院將甲○○所
      證上情告知被告戊○○，被告戊○○供稱：沒有意見（見
      本院卷一第一五二頁）。此外，被告戊○○並先後於警、
      偵訊中，供稱：「．．．．．．是綽號【阿豐】辛○○提
      議，辛○○有向我及己○○等二人表明要去行搶，本案是
      我、辛○○及己○○等三人所犯」、「我們當時是由二林
      出發．．．．．．，由吉祥海釣場出發．．．．．．，強
      盜後即駕車返回二林」（見彰化縣警察局二林分局刑事偵
      查卷宗）、「當天晚上（九日）我在案發地點，看到被害
      人甲○○在展現他的財力，十日我向辛○○說，他說我們
      一起去搶，我們臨時起意就取搶，．．．．．．我們在商
      量此事時，己○○都有在場，我們去案發地點，我拿瓦斯
      槍（應係扣案玩具手槍之誤），己○○拿小武士刀（應係
      扣案刀械之誤），辛○○沒有拿東西，辛○○說不知道搶
      何被害人，我告訴他被害人是誰，我先用左手將他的脖子
      勒住，己○○拿小武士刀（應係扣案刀械之誤）敲擊他的
      肩部，由辛○○搶他的項鍊、勞力士手錶，得手後，我們
      開車回二林鎮．．．．．．」等語（見九十三年度偵字第
      八七六一號偵查卷宗第五三頁）。即經原審法院以證人之
      身分實施交互詰問，被告戊○○仍以證人之身分證稱：「
      （回二林後），我跟他（指辛○○）說有一個甲○○手戴
      一支錶多少錢，還有金項鍊，問他是否要去搶，他說走」
      、「（我向）辛○○、己○○（提議要行搶）」、「對，
      （三人一起商議）」、「從二林吉祥海釣場（出發）」、
      「（行搶的原因）因為我們三個極需要錢，他們二人的原
      因我不知道」、「是（之前就有看過甲○○的錶及項鍊）
      ，甲○○自己拿出來展示的」各情（見原審卷二第十至十
      四頁），另再以被告之身分供述：「丙○○跟我講甲○○
      的財力豐厚，可以強盜，是在強盜當天丙○○講的，我要
      離開丙○○住處時，丙○○出來送我，跟我講說這個人可
      以強盜，還沒有強盜的時候，我叫丙○○跟我講說被害人
      走了沒，之後我去找辛○○商量強盜乙事，我去海釣場時
      ，辛○○在場，所以我找辛○○商量，辛○○有同意，商
      量後，我就去二林街上模型店買一支玩具槍，再回到海釣
      場，跟辛○○說好了，己○○是辛○○邀一起去強盜的，
      小武士刀是原本就在我車上的」、「我分到二萬五千元，
      我有在車上有說要分一份給丙○○」等語（見原審卷二第
      二二、二三頁）。另外，本案被告己○○在原審法院準備
      程序供稱：「（檢察官起訴的犯罪事實）我承認，是丙○○打電話給戊○○，．．．．．．分贓款的時候，戊○○
      說要分一份給丙○○．．．．．．」等語，對檢察官所提
      出證明其犯罪事實之證據方法，亦表示無意見（見原審卷
      一第八四頁，嗣後改稱係因警察先前叫其這樣講，說這樣
      就可以交保，致為上開供述云云，尚難採信）；後在原審
      法院審理期日，除以證人之身分證稱：「剛開始不知道，
      戊○○去找辛○○，戊○○就開車出去，再回來的時候拿
      了一把玩具槍，問辛○○要走了沒，辛○○說走了，我有
      聽到要去搶戊○○的那個朋友，戊○○說他的朋友項鍊都
      戴很粗，還有一個手錶，搶了就值很多錢」、「在海釣場
      的鐵皮屋裡面（講那些話），還有在車上的時候，他們也
      有在商量」等情（見原審卷二第十四頁）之外，被告己○○亦為認罪之陳述。另外，本案被告辛○○在本院審理時
      ，除因其未下手毆打被害人甲○○，因此否認傷害犯行之
      外，對其被訴強盜之犯罪事實亦已坦白承認。參酌上開各
      情，本案係因：被告戊○○在九十三年十月十日十二時過
      後，在雲林縣麥寮鄉○○村○○路一四七號丙○○住處先
      與椗如共謀要共同強盜甲○○身上之金項鍊、勞力士牌手
      錶等財物，被告戊○○乃要丙○○負責通報甲○○此後之
      動向，後即駕車到彰化縣二林鎮○○路之「吉祥海釣場」
      找到被告辛○○，告知上情，此後，被告辛○○及己○○
      即與被告戊○○及丙○○基於共同意圖為自己不法所有之
      犯意聯絡，欲共同強盜甲○○身上之財物朋分花用，而為
      上開犯行，事證甚明。嗣後被告戊○○及己○○在本院審
      理時，辯稱：並無上開謀議，事先亦不知被害人甲○○身
      上有上開財物，係被告辛○○個人臨時起意強取被害人甲○○之上開財物云云，均非可採。被告戊○○以證人身分
      所為之相同證述，及辛○○證稱係在車上才為謀議等語，
      核與上開證據不合，亦非可採。
（二）又丙○○經本院傳喚，雖未到庭，但其在警訊並未供述：
      因與甲○○有財務糾紛，故要求被告戊○○代其處理之事
      。即使被告戊○○在原審法院審理時，亦坦承係與丙○○
      要強盜被害人甲○○之財物，而由其找來被告辛○○及己○○一起下手犯案。嗣後辯稱：係受丙○○之託，前往處
      理丙○○與甲○○之財務糾紛云云，難認可採。再，本案
      被告己○○及辛○○前往黃耀斌所經營之「金慶山銀樓」
      ，將強盜所得之金項鍊一條出售予該銀樓，而取得七萬零
      五百元款項及一條小手鍊之後，被告己○○係分得一萬四
      千元及該條小手鍊，此情不特業經被告己○○及辛○○供
      證甚明，即被告己○○在原審法院審理時，亦坦承此事。
      被告己○○在原審法院審理時，亦坦承此部分係強盜分贓
      ，未曾見有：因為曾將一條金項鍊交託戊○○保管但遭戊○○遺失，為資取償，才分取一萬四千元等等財物之辯解
      。且上開財物係被告己○○與被告戊○○、辛○○共同自
      被害人甲○○強盜取得，並非被告戊○○個人之財物，此
      係被告己○○本身參與並親眼目睹之犯罪事實，被告己○○豈有將其共同參與犯罪所分得之贓物，供被告戊○○抵
      償個人債務之理。被告己○○此部分所辯，至難採信。被
      告辛○○在本院審理時，亦證稱其在偵查中就此部分所為
      之供述，係自被告己○○之處聽聞而來。被告己○○此部
      分所辯，復無旁證可佐，無法採信。
（三）本案被告三人如何於上開時、地，分擔實施其等對被害人
      甲○○所為之強盜行為，除據被告三人供承甚明之外，並
      經被害人甲○○於偵、審中指證明確。被害人甲○○因此
      受有左手腕橫向刮裂傷約六公分、左手臂瘀青、右肩胛處
      裂傷約一公分、上背正中裂傷約一．五公分等傷害，此情
      亦有雲林縣台西鄉全民醫院所出具之診斷證明書一紙在卷
      可稽，另本案被害人甲○○在九十三年十月二十八日警訊
      時，有對此被害事實提出告訴，亦有上開警訊筆錄在卷可
      憑（以上均見彰化縣警察局二林分局警卷）。本案被告三
      人攜帶上開兇器對被害人甲○○實施強盜之行為，為壓抑
      被害人甲○○之抗拒，須對被害人甲○○實施傷害之行為
      ，本屬被告辛○○所可預見之事項，其亦係在被害人甲○○受到傷害之後，才下手對被害人甲○○實施強取財物之
      行為。是本案被告戊○○、己○○傷害被害人甲○○部分
      ，被告辛○○與被告戊○○、己○○之間，亦堪認有犯意
      聯絡，而以此為強暴手段分工遂行其等共同強盜之犯行。
      被告辛○○以其未下手毆打被害人甲○○，即辯稱其未犯
      傷害罪，亦無可採。
（四）本案被告三人此部分加重強盜之犯行，復經證人黃耀斌、
      林建平於警詢中證述明確【按被告以外之人於審判外之陳
      述，除法律有規定者外，不得作為證據；惟被告以外之人
      於審判外之陳述，雖不符刑事訴訟法第一百五十九條之一
      至四條之例外規定，而經當事人於審判程序同意作為證據
      ，法院審酌該言詞陳述或書面陳述作成時之情況，認為適
      當者，亦得為證據當事人、代理人或辯護人於法院調查證
      據時，知有第一百五十九條第一項不得為證據之情形，而
      未於言詞辯論終結前聲明異議者，視為有前項之同意，九
      十二年九月一日修正施行刑事訴訟法第一百五十九條及第
      一百五十九條之五分別定有明文。本件證人黃耀斌、林建
      平於警詢中之證詞，係屬審判外之陳述，被告未於言詞辯
      論終結前聲明異議，依前揭法律規定，自應擬制被告已同
      意上開審判外之陳述亦有證據能力，本院自得引為裁判之
      基礎資料】，且有現場照片、現場位置圖、行動電話照片
      、贓物認領保管收據、及中古手機買賣契約書等件附卷可
      稽，此外復有玩具手槍一枝及刀械一把扣案可資佐證。上
      開玩具手槍一枝（含彈匣一個，槍枝管制編號：0000
      000000號），經鑑定結果，認係仿ＧＬＯＣＫ廠一
      八Ｃ型半自動手槍外型製造之玩具手槍，以填充氣體為發
      射動力，經檢視，其扳機損壞，無法供發射彈丸使用，認
      不具殺傷力，此情亦有內政部警政署刑事警察局九十三年
      十二月十五日刑鑑字第○九三○二三一二三九號槍彈鑑定
      書一件在卷可據。另刀械一把，經鑑驗結果，亦非屬槍砲
      彈藥刀械管制條例及公告查禁之管制刀械，亦有彰化縣警
      察局函一件在卷可憑。事證明確，本案被告三人此部分之
      犯行，均堪認定。
三、查被告戊○○行為後，槍砲彈藥刀械管制條例業於九十四年
    一月二十六日，經總統以華總一義字第○九四○○○一○一
    ○一號令公布修正，並於九十四年一月二十八日生效。而未
    經許可，寄藏可發射子彈具有殺傷力之槍枝罪，於修正後，
    係規定在槍砲彈藥刀械管制條例第八條第四項，其法定刑為
    「三年以上十年以下有期徒刑，併科新臺幣七百萬元以下罰
    金」，較修正前之槍砲彈藥刀械管制條例第十一條第四項之
    法定刑「一年以上七年以下有期徒刑，併科新臺幣七百萬元
    以下罰金」為重，經比較新、舊法後，應依刑法第二條第一
    項但書規定，適用較有利於被告之舊法，對被告予以論科。
    是核被告戊○○就如事實欄編號一所為，係犯修正前槍砲彈
    藥刀械管制條例第十一條第四項之未經許可寄藏可發射子彈
    具有殺傷力之槍枝罪。又本案被告戊○○、辛○○、己○○
    等三人攜帶供犯強盜罪用之刀械一把，為鋒利之金屬製品，
    另玩具手槍一枝，經鑑定雖不具殺傷力，惟其外型酷似真槍
    ，且槍身、彈匣、槍管等均為金屬材質，客觀上均足以對人
    之生命、身體、安全構成威脅，係具有危險性之兇器（最高
    法院九十二年度台上字第一三三二號判決意旨可資參照），
    是核被告戊○○、辛○○、己○○等人共同向被害人甲○○
    強盜財物部分，除犯刑法第二百七十七條第一項之普通傷害
    罪之外，另犯有刑法第三百三十條第一項之結夥三人以上攜
    帶兇器強盜罪；所犯上開二罪之間，有方法結果之牽連關係
    ，應依刑法第五十五條牽連犯之規定，從一重依結夥三人以
    上攜帶兇器強盜罪處斷；因被告三人上開所犯，有牽連犯之
    裁判上一罪關係，故刑法第二百七十七條第一項之普通傷害
    罪部分，雖未經公訴人起訴，亦為起訴效力所及，本院自應
    併予審判；再就此部分犯行之實施，被告戊○○、辛○○、
    己○○、丙○○四人之間，有犯意聯絡與行為分擔，應論以
    共同正犯。另被告戊○○所犯寄藏可發射子彈具有殺傷力之
    槍枝罪、及結夥三人以上攜帶兇器強盜罪之間，其犯意各別
    ，犯罪構成要件不同，應予分論併罰。再查，本案被告戊○○曾於八十七年間，因非法施用毒品違反肅清煙毒條例案件
    ，經臺灣彰化地方法院判處有期徒刑三年一月確定，另因非
    法施用化學合成麻醉藥品，經本院判處有期徒刑六月確定，
    被告戊○○所犯上開二罪被判處之有期徒刑，後經本院裁定
    其應執行刑為有期徒刑三年四月，並於八十七年九月二十二
    日入監執行，於八十九年十二月六日假釋出監並交付保護管
    束，惟被告戊○○在假釋期間，復於九十年間，因犯施用第
    一、二級毒品罪，經臺灣彰化地方法院分別判處有期徒刑七
    月、三月，並定其應執行刑為有期徒刑九月確定，上開假釋
    亦因而被撤銷，所餘殘刑有期徒刑一年一月又八日及上開執
    行刑有期徒刑九月經接續執行，已於九十三年四月三十日縮
    短刑期執行完畢；又被告辛○○除有非法施用化學合成麻醉
    藥品之犯罪紀錄（此部分不構成累犯）外，並於八十八年間
    ，因犯竊盜罪，經本院判處有期徒刑一年確定，並於九十年
    五月十五日執行完畢；以上事實，有臺灣彰化地方法院檢察
    署刑案查註紀錄表及本院被告全國前案紀錄表在卷可據。本
    案被告戊○○、辛○○二人於受上開有期徒刑之執行完畢後
    ，五年之內再犯上開有期徒刑以上之罪，均為累犯，皆應依
    刑法第四十七條之規定，加重其等之刑。扣案之可發射子彈
    具有殺傷力之仿ＢＥＲＥＴＴＡ廠八四型半自動手槍製造之
    改造手槍壹枝（含彈匣一個，槍枝管制編號：000000
    0000號），係違禁物，應依刑法第三十八條第一項第一
    款之規定宣告沒收；至於扣案之不具殺傷力之玩具手槍一枝
    （含彈匣一個，槍枝管制編號：0000000000號）
    及刀械一把，均係被告戊○○所有，且供被告戊○○等人為
    本案強盜犯罪所用之物，已據被告戊○○、己○○供明在卷
    ，亦應依刑法第三十八條第一項第二款併予宣告沒收。另扣
    案之土造子彈三顆，經鑑定結果，則認均係土造子彈（具直
    徑九．○ｍｍ金屬彈頭），經取樣一顆試射，無法擊發，認
    不具殺傷力，亦有前揭鑑定書可資佐證，非屬違禁物，且查
    無證據足資認定與本案犯罪有關，爰不併予宣告沒收，併此
    敘明。
四、本案公訴人之公訴意旨雖另以：被告戊○○又於九十三年九
    月二十日零時許，夥同友人連國雄（如前述，已歿）及陳俊
    賢，基於共同意圖為自己不法所有之犯意聯絡，由戊○○駕
    駛其所有車牌號碼為○九二一─ＨＲ號之自用小客車，搭載
    連國雄及陳俊賢，並攜帶客觀上足以對人生命、身體、安全
    構成威脅，具有危險性之兇器刀械武士刀及水果刀各一支，
    一同前往雲林縣斗六市○○里○○○○街六十一號庚○○住
    處，先由連國雄佯裝欲向庚○○（現因毒品等案通緝中）購
    買毒品，使庚○○不疑有他開門讓連國雄進入屋內，其後連
    國雄再出來開門讓被告戊○○及陳俊賢進入屋內，再由被告
    戊○○手持武士刀，及由陳俊賢持水果刀各一支，喝令庚○○交出財物，以此強暴方式，至使庚○○不能抗拒，而由連
    國雄強行取走庚○○置於房間床舖等處之現金一萬七千元及
    第一級毒品海洛因二兩（價值約二、三十萬元），得手後，
    旋逃離現場，所得現金一萬七千元均由連國雄取走花用，海
    洛因則由戊○○、連國雄及陳俊賢朋分施用殆盡，因認被告
    戊○○此部分所為，亦犯刑法第三百三十條第一項之結夥三
    人以上攜帶兇器強盜罪。惟查：
（一）本件公訴人指訴被告戊○○涉有此部分之犯行，係以被告
      戊○○在警、偵訊之自白，及扣案之刀械（公訴人認係小
      武士刀）一支，為其提起此部分公訴之依據，此外即無其
      他佐證足以證明被告戊○○之自白確與事實相符。另公訴
      人指為小武士刀之扣案刀械，經鑑驗結果，並非屬於槍砲
      彈藥刀械管制條例及公告所查禁之管制刀械，亦有彰化縣
      警察局鑑定函一件在卷可證（公訴人就此部分，亦未起訴
      被告戊○○違反槍砲彈藥刀械管制條例）。
（二）且本案被告戊○○在警訊雖供承其有公訴人所指訴之上開
      犯罪事實，但其在偵查中即已改稱：其與陳俊賢甫走到門
      口，尚未入內，連國雄即已向被害人庚○○強取金錢及毒
      品走出等語（見九十三年度偵字第八七六一號偵查卷宗第
      五五頁），嗣在原審法院審理時，被告戊○○所供其等向
      被害人庚○○強取之物，亦只有毒品而無金錢（見原審卷
      二第二二頁），依據被告戊○○之上開三次供述，已難認
      前後一致。且被告戊○○在本院準備程序及審理期日，復
      均否認伊有公訴人此部分所指訴之犯罪情事，並辯稱：此
      部分係因警員要其承認，伊才就此部分為不實之認罪供述
      ，但伊實無此部分之犯行等語。經核被告戊○○之上開供
      述，顯有先後不一之情事。
（三）況本案被告戊○○所自白強盜之被害人庚○○，於警、偵
      訊中，及於原審法院審理期間，均未以被害人或證人之身
      分，指證被告戊○○有此部分犯行。經本院以證人身分傳
      喚，亦未到庭。且其現因違反毒品危害防制條例已經臺灣
      彰化地方法院檢察署檢察官於九十三年八月十三日發佈通
      緝，尚未到案，此情亦有本院被告通緝紀錄表在卷可據（
      見本院卷宗第一三二頁），亦難期待其會主動到庭指證被
      告戊○○有無上開犯罪。另一方面，本案被告戊○○所供
      述之共犯，其中連國雄已經死亡，此係公訴人亦事認之事
      實（檢察官亦已對連國雄為不起訴處分）；另外，陳俊賢
      在被告戊○○所供述之案發時間（即九十三年九月二十日
      ），實係在監執行他案，不可能與被告戊○○共同為上開
      犯罪，臺灣彰化地方法院檢察署檢察官並因上開原因，已
      以該署九十三年度偵字第八七六一號不起訴處分書對陳俊
      賢為不起訴處分，亦有上開不起訴處分書、及在監在押紀
      錄表在卷可資佐證（見原審卷宗第四三至四五頁）。依據
      上開說明，本案被告戊○○所自白之此部分犯罪事實，不
      僅別無其他佐證足以證明上開自白確與事實相符，且上開
      自白內容，經查亦有與事實不符之處。上開自白，顯不足
      據為認定被告戊○○有公訴人此部分所指訴犯行之證據。
（四）此外，復未經公訴人提出其他積極之證據足以證明被告戊○○有上開犯行，公訴人就此部分對被告戊○○所為之指
      訴，應屬犯罪不能證明，惟因公訴人認此部分與被告戊○○經本院論罪科刑之前開加重強盜罪之間，有連續犯之裁
      判上一罪關係，爰不就此另為被告戊○○無罪之諭知。
五、原審判決以被告戊○○非法寄藏可發射子彈具有殺傷力之槍
    枝罪之犯罪事證已甚明確，乃審酌被告戊○○之品行、寄藏
    槍枝之情節、此部分犯罪對社會治安所生潛在危害、及其犯
    罪後尚能坦承此部分犯罪等一切犯罪情狀，並依據刑事訴訟
    法第二百九十九條第一項前段，修正前槍砲彈藥刀械管制條
    例第十一條第四項，刑法第十一條前段、第二條第一項但書
    、第四十七條、第四十二條第二項、第三十八條第一項第一
    款、罰金罰鍰提高標準條例第二條等規定，就此部分量處被
    告戊○○有期徒刑一年六月，併科罰金新臺幣八萬元，並諭
    知罰金易服勞役之折算標準，且將扣案可發射子彈具有殺傷
    力之仿ＢＥＲＥＴＴＡ廠八四型半自動手槍製造之改造手槍
    一枝（含彈匣壹個，槍枝管制編號：0000000000
    號）依法宣告沒收，此部分之認事用法均無不合，量刑亦無
    不當。被告戊○○就此部分上訴指摘原審判決量刑過重，其
    就此部分之上訴核無理由，應予駁回。另就被告戊○○、己○○、辛○○三人所犯加重強盜罪部分，本案並無積極之證
    據足以證明被告戊○○有對被害人庚○○實施上開強盜行為
    ，原審判決誤認被告戊○○有此犯行，尚有未合，再本案被
    告戊○○、己○○、辛○○等人在對被害人甲○○實施上開
    強盜行為時，亦有對被害人甲○○為傷害其身體之行為，此
    已非僅屬於「強暴」（指施加不法腕力而未成傷）手段之實
    施，原審判決未認定其等亦有犯傷害罪，此部分亦有未洽。
    是本案被告戊○○、己○○上訴否認有對被害人甲○○實施
    強盜行為，及被告辛○○上訴指摘原審判決量刑過重，其等
    三人此部分之上訴固無理由，但被告戊○○上訴否認其有對
    被害人庚○○實施強盜行為，此部分之上訴則有理由，原審
    判決就此部分復有上開可議之處，亦屬無可維持，自應由本
    院將原審判決關於被告戊○○所犯加重強盜罪及定應執行刑
    部分，及關於被告辛○○、己○○部分，均予撤銷改判。爰
    審酌被告三人之品行、及其等共同攜帶兇器強盜他人財物之
    犯罪手段、所得財物、所造成被害人身體、財產之危害，以
    及其等三人犯罪後之態度等一切犯罪情狀，就被告戊○○、
    辛○○部分，各量處有期徒刑七年八月，另就被告己○○部
    分，量處有期徒刑七年二月，且將扣案之玩具手槍一枝（含
    彈匣壹個，槍枝管制編號：0000000000號）及刀
    械一把均依法宣告沒收。被告戊○○上訴駁回部分，及撤銷
    改判部分，本院並依法定其應執行刑如主文第四項所示。又
    被害人甲○○業經原審以證人身分傳喚並證述明確，被告戊○○、辛○○請求本院再為傳喚，本院認無此必要，併此敘
    明。
六、據上論斷，應依刑事訴訟法第三百六十八條、第三百六十九
    條第一項前段、第三百六十四條、第二百九十九條第一項前
    段、刑法第二十八條、第三百三十條第一項、第四十七條、
    第五十一條第五款、第三十八條第一項第二款，罰金罰鍰提
    高標準條例第二條，判決如主文。
本案經檢察官乙○○到庭執行職務。
中　　華　　民　　國　　94　　年　　8 　　月　　24　　日
            刑事第三庭  審判長法  官  江  錫  麟
                              法  官  胡  忠  文
                              法  官  廖  柏  基
上列正本證明與原本無異。
如不服本判決應於收受送達後十日內向本院提出上訴書狀，其未
敘述上訴之理由者並得於提起上訴後十日內向本院補提理由書（
均須按他造當事人之人數附繕本）。
                              書記官  詹  錫  朋
中　　華　　民　　國　　94　　年　　8　　月　　25 　　日
修正前槍砲彈藥刀械管制條例第十一條第四項：
未經許可，持有、寄藏或意圖販賣而陳列第一項所列槍砲者，處
一年以上七年以下有期徒刑，併科新臺幣七百萬元以下罰金。
刑法第三百三十條第一項：
犯強盜罪而有第三百二十一條第一項各款情形之一者，處七年以
上有期徒刑。
                                                      Ａ
